【裁判字號】    97,易,784
【裁判日期】    970417
【裁判案由】    竊盜
【裁判全文】
臺灣臺北地方法院刑事判決               97年度易字第784號
公  訴  人  臺灣臺北地方法院檢察署檢察官
被      告  甲○○
上列被告因竊盜案件，經檢察官提起公訴（97年度偵字第1488號
），被告於準備程序進行中就被訴事實為有罪之陳述，經本院告
知簡式審判程序意旨，並聽取公訴人及被告之意見後，本院裁定
依簡式審判程序審理，並判決如下：
    主  文
甲○○竊盜，累犯，處有期徒刑月，如易科罰金以新臺幣壹仟
元折算壹日。
    事  實
一、甲○○前因偽造文書案件，經本院以九十三年度訴字第一一
    ０二號判決判處有期徒刑七月，並經最高法院以九十四年度
    台上字第五五五一號判決駁回被告之上訴確定，甫於民國九
    十五年九月七日執行完畢。詎其猶不知悔改，於九十六年十
    二月二十四日下午七時三十分許，至台北中山區○○○路○
    段九號「摩斯漢堡」欲提領預訂之蛋糕時，適乙○○與其夫
    廖英彥及兩個小孩於店內用餐，未注意乙○○所有之白色LV
    皮包（內有咖啡色零錢包一只、國泰世華商業銀行信用卡一
    張、易利信手機一支及現金新台幣三百三十六元等物）滑落
    至座椅下方（惟該物仍在乙○○管領力所及之範圍內），甲
    ○○見狀竟意圖為自己不法之所有，趁乙○○離開座位至洗
    手間，乙○○之夫及兩個小孩在座位閱讀、玩耍疏未注意之
    際，徒手竊取該LV皮包，得手後即領取訂購之蛋糕，並迅速
    離開該店。嗣乙○○返回座位發現皮包不見，詢問店內人員
    ，經在場顧客徐加蓁告知上情，始報警循線查獲。
二、案經廖英彥訴由台北市政府警察局中山分局移送臺灣台北地
    方法院檢察署檢察官偵查後起訴。
    理  由
一、本案被告甲○○所犯之罪，並非法定刑為死刑、無期徒刑或
    最輕本刑三年以上有期徒刑之罪，亦非高等法院管轄第一審
    之案件，其於本院準備程序中就被訴事實已為有罪之陳述，
    本院乃裁定進行簡式審判程序。又簡式審判程序之證據調查
    ，依刑事訴訟法第二百七十三條之二規定，不受同法第一百
    五十九條第一項審判外陳述排除之限制，再被告對於卷內之
    各項證據，亦不爭執證據能力，故卷內所列之各項證據，自
    得作為證據，先予敘明。
二、前述竊盜之犯罪事實，業據被告甲○○於本院審理時坦承不
    諱，核與被害人即證人乙○○於檢察官偵訊時證述之情節相
    符；而本案犯罪情節復經證人廖英彥、徐加蓁於警詢時證述
    明確。此外，並有扣押物品目錄表與贓物認領保管單各一紙
    ，贓物及現場照片共八張在卷可稽，足見被告前開自白確與
    事實相符，應堪採信。故本件事證明確，被告犯行堪以認定
    。
三、核被告甲○○所為，係犯刑法第三百二十條第一項之普通竊
    盜既遂罪。被告有如事實欄所載之犯罪科刑執行情形，有臺
    灣高等法院被告前案紀錄表一份在卷可查，其於有期徒刑執
    行完畢後五年內，再故意觸犯本案有期徒刑以上之罪，為累
    犯，應依刑法第四十七條第一項規定加重其刑。爰審酌被告
    係見被害人皮包掉落地下，心生貪念，方起意行竊，並非預
    謀竊取他人財物，再參酌其行竊手段未具有破壞性，可知其
    惡性尚低，又其所竊財物大部分均已返還被害人，對被害人
    造成之損害尚能減輕，並考量被告於犯罪後終能坦承犯行，
    表示悔意，態度尚可等一切情狀，量處如主文所示之刑，並
    諭知易科罰金之折算標準。
據上論斷，應依刑事訴訟法第二百八十四條之一、二百七十三條
之一第一項、第二百九十九條第一項前段，刑法第三百二十條第
一項、第四十七條第一項、第四十一條第一項前段，刑法施行法
第一條之一，判決如主文。
本案經檢察官黃珮瑜到庭執行職務。
中    華    民    國    97    年    4    月     17    日
                  刑事第三庭    法  官  游士珺
上正本證明與原本無異。
如不服本判決，應於判決送達後10日內向本院提出上訴狀（應抄
附繕本）。告訴人或被害人如對於本判決不服者，應具備理由請
求檢察官上訴，其上訴期間之計算係以檢察官收受判決正本之日
期為準。
                                書記官  林素霜
中    華    民    國    97    年    4     月    18    日
附錄本案論罪科刑法條全文
中華民國刑法第320條
意圖為自己或第三人不法之所有，而竊取他人之動產者，為竊盜
罪，處5年以下有期徒刑、拘役或5百元以下罰金。
意圖為自己或第三人不法之利益，而竊佔他人之不動產者，依前
項之規定處斷。
前二項之未遂犯罰之。


司法院資訊處製作；財團法人民間司法改革基金會備份。
